臺灣宜蘭地方法院刑事裁定
111年度秩字第47號
移送機關    宜蘭縣政府警察局宜蘭分局
被移送人    林永清


上列被移送人因違反社會秩序維護法案件，經移送機關於民國11
1年7月1日以警蘭偵字第1110015814號移送書移送審理，本院裁
定如下：
    主  文
林永清無正當理由攜帶具有殺傷力之器械，處罰鍰新臺幣貳仟元
。
扣案之西瓜刀壹把，沒入之。
    事實及理由
一、被移送人林永清分別於下列時、地有下列違反社會秩序維護
    法之行為：
（一）時間：民國111年6月21日下午4時55分許。
（二）地點：宜蘭縣宜蘭市中山公園。
（三）行為：被移送人林永清於上開時間，在宜蘭縣宜蘭市中山
      公園內，竟無正當理由攜帶具有殺傷力之西瓜刀1把。
二、上開事實，有下列之事證足以證明，堪以認定：
（一）被移送人林永清於警詢時之供述。
（二）宜蘭縣政府警察局宜蘭分局扣押筆錄、扣押物品目錄表、
      扣押物品收據各1份。
（三）扣案之西瓜刀1把。
三、按無正當理由攜帶具有殺傷力之器械、化學製劑或其他危險
    物品者，處3日以下拘留或新臺幣30,000 元以下罰鍰，社會
    秩序維護法第63條第1項第1款定有明文。本條款之構成要件
    ，須行為人客觀上有攜帶具有殺傷力之器械、化學製劑或其
    他危險物品之行為，且該攜帶係無正當理由，因而有危害於
    行為人攜帶所處時空之安全情形，始足當之。依上開要件，
    判定行為人有無違反本條款非行，首須行為人有攜帶行為，
    次審酌該攜帶行為是否係無正當理由，再衡量行為人攜帶行
    為所處時空，因行為人於該時空有攜帶該類器械，而使該時
    空產生安全上危害；亦即，就行為人客觀上之攜帶行為，依
    其攜帶行為之目的，考量行為人攜帶當時言詞舉動、時間、
    地點、身分等因素，據以認定其是否已構成本條款之非行。
    又本條款所稱「無正當理由」，應指行為人若所持目的與該
    器械於通常所使用之目的不同，而依當時客觀環境及一般社
    會通念，該持有行為因已逾該器械原通常使用之目的及範疇
    ，致使該器械在客觀上因本具殺傷力之故，易造成社會秩序
    不安及存在不穩定危險之狀態，即屬之，當不以行為人是否
    已持之要脅他人生命、身體而產生實質危險為斷。經查，扣
    案之西瓜刀1把，質地堅硬，如朝人揮舞毆打，足以傷害人
    之身體、生命，在客觀上足以對人之生命、身體、安全構成
    威脅，屬具殺傷力之器械無疑，被移送人雖辯稱：伊是為了
    防身云云，惟被移送人於案發當時，並未遭受任何攻擊，即
    在公眾得出入之宜蘭縣宜蘭市中山公園內，持上開具有殺傷
    力之西瓜刀1把，依一般社會通念，已對他人之生命、身體
    、安全構成相當威脅，亦足對公共秩序與社會安寧造成相當
    危險，是被移送人無正當理由攜帶具有殺傷力之器械之行為
    ，堪以認定。
四、核被移送人所為，係違反社會秩序維護法第63條第1項第1款
    之無正當理由攜帶具有殺傷力之器械之規定之違序行為。爰
    審酌被移送人隨身攜帶具有殺傷力之西瓜刀1把之行為，對
    社會秩序及社會安寧造成潛在危害，所為殊值非難，惟考量
    其未持之傷人或為其他非法用途，衡酌其違序行為之危害情
    節，並兼衡被移送人於警詢中自陳家庭生活經濟情形為貧寒
    之生活狀況、國中畢業之智識程度，暨其坦承攜帶西瓜刀1
    把之態度等一切情狀，爰量處如主文所示之處罰。
五、扣案之西瓜刀1把，為被移送人所有供其本案違反社會秩序
    維護法行為所用之物，業據其供陳在卷，爰依社會秩序維護
    法第22條第3項前段之規定，宣告沒入之。
六、依社會秩序維護法第45條第1項、第63條第1項第1款、第22
    條第3項，裁定如主文。
中　　華　　民　　國　　111 　年　　7 　　月　　19　　日
                           簡易庭法  官  陳盈孜
以上正本證明與原本無異。
如不服本裁定，應於送達後5日內，向本院提出抗告狀。
                                 書記官　林芯卉
中　　華　　民　　國　　111 　年　　7 　　月　　19  　日
附錄本案論罪科刑法條：
社會秩序維護法第63條第1項
有左列各款行為之一者，處三日以下拘留或新臺幣三萬元以下罰
鍰：
一、無正當理由攜帶具有殺傷力之器械、化學製劑或其他危險物
    品者。
二、無正當理由鳴槍者。
三、無正當理由，攜帶用於開啟或破壞門、窗、鎖或其他安全設
    備之工具者。
四、放置、投擲或發射有殺傷力之物品而有危害他人身體或財物
    之虞者。
五、散佈謠言，足以影響公共之安寧者。
六、蒙面偽裝或以其他方法驚嚇他人有危害安全之虞者。
七、關於製造、運輸、販賣、貯存易燃、易爆或其他危險物品之
    營業，未經主管機關許可；或其營業設備及方法，違反法令
    規定者。
八、製造、運輸、販賣、攜帶或公然陳列經主管機關公告查禁之
    器械者。